臺灣高雄地方法院民事裁定　　　　　　　110年度抗字第157號
抗　告　人　陳絲琦　
　　　　　　施美情　
相　對　人　張僅振　

上列當事人間因聲請本票裁定事件，抗告人對於民國110年7月16
日本院司法事務官所為110年度司票字第5291 號裁定提起抗告，
本院裁定如下：
    主  文
抗告駁回。
抗告程序費用新臺幣壹仟元由抗告人負擔。
    理  由
一、抗告意旨摘要如下：
  ㈠、相對人主張其執有抗告人共同簽發如附表所示、已免除作
      成拒絕證書之本票1 紙（下稱系爭本票），經相對人屆期
      提示未獲付款，且屢經催討仍置之不理，聲請裁定許可強
      制執行，並經本院於民國110年7 月16日以110年度司票字
      第5291號裁定（下稱系爭裁定）准許之。
  ㈡、惟抗告人已給付相對人「超過本金加計法定利率總合」之
      金額，債務自已清償完畢，故對系爭裁定提起抗告等語。
二、按執票人向本票發票人行使追索權時，得聲請法院裁定後強
    制執行，票據法第123條定有明文。而本票執票人依上開法
    規聲請法院裁定許可對發票人強制執行，係屬非訟事件，此
    項聲請之裁定，及抗告法院之裁定，僅依非訟事件程序，以
    審查強制執行許可與否，並無確定實體上法律關係存否之效
    力（最高法院83年度台抗字第227 號裁定意旨參照），是依
    上開法規及說明，併參非訟事件法第194 條之規範意旨，執
    票人依票據法第123 條所為「本票裁定聲請」既屬「非訟事
    件」，法院只須就執票人提出文件為形式審查得否准許強制
    執行，至票據債權是否確係存在等實體事項，法院於本票裁
    定事件中並無審查權限，故就實體法律關係有爭執者，僅得
    另循訴訟途徑以謀解決，而不容依抗告程序聲明不服。
三、經查：
  ㈠、本件相對人主張其執有系爭本票，經催討抗告人仍未給付
      票款等情，業據提出與其所述相符之系爭本票為證（系爭
      本票正本經司法事務官審閱後發還），並經本院職權調閱
      本院110年度司票字第5291 號卷宗核閱無訛，考量系爭本
      票屬免除作成拒絕證書之有效票據，且系爭本票之到期日
      亦已屆至，發票人依此形式自應給付票款，是系爭裁定准
      許強制執行之聲請，於法尚無不合。
  ㈡、至抗告意旨所載之上開陳述縱然屬實，亦為實體法上之爭
      執，揆諸首開判例及說明，應由抗告人另行提起訴訟或依
      其他程序以資解決，而非本件非訟程序所得加以審究，從
      而，抗告人提起本件抗告，為無理由，應予駁回。
中    華    民    國    110    年    9    月     22   日
                  民事第一庭  審判長法  官  蔣志宗
                                    法  官  劉定安
                                    法  官  葉晨暘
以上正本係照原本作成。
不得再抗告。
中    華    民    國    110    年    9    月     22   日
                                    書記官  吳良美
【附表】
┌─────┬──────┬──────┬────────┬─────┐
│票面金額  │發票日      │到期日      │發票人          │本票號碼  │
│（新臺幣）│（民國）    │（民國）    │                │          │
├─────┼──────┼──────┼────────┼─────┤
│10萬元    │110年5月17日│未載        │陳絲琦          │WG0000000 │
│          │            │            │施美情          │          │
├─────┴──────┴──────┴────────┴─────┤
│備註：票面另記載「此票免除作成拒絕證書」                            │
└──────────────────────────────────┘